臺灣臺南地方法院刑事判決　　　　　　　96年度訴字第1054號
公　訴　人　臺灣臺南地方法院檢察署檢察官
被　　　告　乙○○
　　　　　　　　　　　02號
　　　　　　　　　　（現於臺灣臺南監獄執行中）
指定辯護人　本院公設辯護人　甲○○
上列被告因偽造文書等案件，經檢察官提起公訴（九十五年度偵
字第一０二八一號）後，當庭言詞聲請改依協商程序而為判決，
本院合議庭裁定由受命法官獨任進行認罪協商程序，判決如下：
    主  文
乙○○連續行使偽造私文書，足以生損害於他人，處有期徒刑陸
月，如易科罰金，以銀元佰元即新臺幣玖佰元折算壹日，減為
有期徒刑月，如易科罰金，以銀元佰元即新臺幣玖佰元折算
壹日。附表所示之署押均沒收；又連續意圖為自己不法所有，而
侵占對於業務上所持有之物，處有期徒刑捌月，減為有期徒刑肆
月，如易科罰金，以銀元佰元即新臺幣玖佰元折算壹日。應執
行有期徒刑陸月，如易科罰金，以銀元佰元即新臺幣玖佰元折
算壹日。附表所示之署押均沒收。
    犯罪事實及理由
一、犯罪事實及證據：本件犯罪事實及證據，除補充被告於本院
    準備程序訊問時之自白為證據外，其餘犯罪事實及證據，引
    用起訴書之記載（如附件）。
二、本件被告已認罪，且經檢察官與被告及指定辯護人於審判外
    達成協商之合意，其合意內容為：「被告連續行使偽造私文
    書部分，願受有期徒刑六月之科刑，得易科罰金，減為有期
    徒刑三月，得易科罰金；連續業務侵占部分，願受有期徒刑
    八月之科刑，減為有期徒刑四月，得易科罰金。應執行有期
    徒刑六月，得易科罰金」（見本院卷第三二頁）。經查：上
    開協商合意並無刑事訴訟法第四百五十五條之四第一項所列
    情形，檢察官聲請改依協商程序而為判決，本院爰不經言詞
    辯論，於協商合意範圍內為協商判決。
三、按犯罪在中華民國九十六年四月二十四日以前者，除本條例
    另有規定外，依下列規定減刑：二、有期徒刑、拘役或罰金
    ，減其刑期或金額二分之一；依本條例應減刑之罪，未經判
    決確定者，於裁判時，減其宣告刑，依前項規定裁判時，應
    於判決主文同時諭知其宣告刑及減得之刑；犯最重本刑為五
    年以下有期徒刑以下刑之罪，依本條例規定減為六月以下有
    期徒刑、拘役者，應於為減刑裁判時，併諭知易科罰金之折
    算標準；裁判確定前犯數罪均應減刑而未定應執行刑者，就
    各罪依第二條、第四條、第六條至第八條規定減刑後，適用
    刑法第五十一條定期應執行之刑，中華民國九十六年罪犯減
    刑條例第二條第一項第三款、第七條分、第九條、第十條第
    一項別定有明文。查本件被告犯罪時間在民國九十六年四月
    二十四日以前，合於減刑條件，爰依前開規定，減其宣告刑
    二分之一，並諭知易科罰金折算標準，及定其應執行之刑，
    並諭知易科罰金之折算標準。
四、依刑事訴訟法第四百五十五條之四第二項、第四百五十五條
    之八、第四百五十五條之十一第二項、第四百五十四條，刑
    法第二條第一項前段、修正前刑法第五十六條、第二百十條
    、第二百十六條、第三百三十六條第二項、第三百三十九條
    第一項、修正前刑法第五十五條、修正前刑法第四十一條第
    一項前段、修正前刑法第五十一條第五款、刑法第二百十九
    條，廢止前罰金罰鍰提高標準條例第二條，中華民國九十六
    年罪犯減刑條例第二條第一項第三款、第七條、第九條、第
    十條第一項，判決如主文。
五、本判決除有刑事訴訟法第四百五十五條之四第一項第一款、
    第二款、第四款、第六款、第七款所定情形之一，或違反同
    條第二項規定者外，不得上訴。
六、如有上開得上訴之情形，得自收受判決送達之日起十日內，
    向本院提出上訴書狀，上訴於第二審法院。
中　　華　　民　　國　　96　　年　　8 　　月　　30　　日
　　　　　　　　　刑事第三庭    法　官　張銘晃
以上正本證明與原本無異。
如不服本判決應於收受本判決後10日內向本院提出上訴書狀，並
應敘述具體理由。如未敘述上訴理由者，應於上訴期間屆滿後20
日內向本院補提理由書狀（均須按他造當事人之人數附繕本）「
切勿逕送上級法院」。
　　　　　　　　　　　　　　　　書記官  林憶梅
中　　華　　民　　國　　96　　年　　8 　　月　　31　　日
┌───────────────────────────────────┐
│附表                                                                  │
├──┬──────────┬──────┬───────┬──────┤
│編號│物    品    名    稱│欄        位│應  受  收  物│備        註│
├──┼──────────┼──────┼───────┼──────┤
│ 一 │支票號碼CF0000000   │支票背書欄  │張志惟署名一枚│94交查183P13│
├──┼──────────┼──────┼───────┼──────┤
│ 二 │支票號碼CF0000000   │支票背書欄  │張沛雲署名一枚│94交查183P19│
├──┼──────────┼──────┼───────┼──────┤
│ 三 │支票號碼CF0000000   │支票背書欄  │張沛雲署名一枚│94交查183P20│
├──┼──────────┼──────┼───────┼──────┤
│ 四 │壽險保險單借款申請書│要保人欄位  │張宏琳署名一枚│94交查183P57│
│    │／借據（保單號碼：71├──────┼───────┤            │
│    │330702）            │被保險人欄位│張宏琳署名一枚│            │
│    │                    ├──────┼───────┤            │
│    │                    │借款申請人（│張宏琳署名、印│            │
│    │                    │即要保人）欄│文各一枚      │            │
│    │                    │位          │              │            │
│    │                    ├──────┼───────┤            │
│    │                    │同意人（即被│張宏琳署名、印│            │
│    │                    │保險人）欄位│文各一枚      │            │
├──┼──────────┼──────┼───────┼──────┤
│ 五 │支票號碼CF0000000   │支票背書欄  │張宏琳署名一枚│94交查183P59│
├──┼──────────┼──────┼───────┼──────┤
│ 六 │壽險保險單借款申請書│要保人欄位  │張宏琳署名一枚│94交查183P46│
│    │／借據（保單號碼：77├──────┼───────┤            │
│    │619727）            │被保險人欄位│張宏琳署名一枚│            │
│    │                    ├──────┼───────┤            │
│    │                    │借款申請人（│張宏琳署名、印│            │
│    │                    │即要保人）欄│文各一枚      │            │
│    │                    │位          │              │            │
│    │                    ├──────┼───────┤            │
│    │                    │同意人（即被│張宏琳署名、印│            │
│    │                    │保險人）欄位│文各一枚      │            │
├──┼──────────┼──────┼───────┼──────┤
│ 七 │支票號碼CF0000000   │支票背書欄  │張宏琳署名一枚│94交查183P47│
├──┼──────────┼──────┼───────┼──────┤
│ 八 │支票號碼PA0000000   │支票背書欄  │張沛雲印文一枚│94交查183P21│
├──┼──────────┼──────┼───────┼──────┤
│ 九 │支票號碼PA0000000   │支票背書欄  │張志惟印文一枚│94交查183P14│
├──┼──────────┼──────┼───────┼──────┤
│ 十 │支票號碼PA0000000   │支票背書欄  │張沛雲印文一枚│94交查183P25│
└──┴──────────┴──────┴───────┴──────┘
附錄所犯法條：
刑法第210條
偽造、變造私文書，足以生損害於公眾或他人者，處5年以下有
期徒刑。
刑法第216條
行使第210條至第215條之文書者，依偽造、變造文書或登載不實
事項或使登載不實事項之規定處斷。
刑法第336條
對於公務上或因公益所持有之物，犯前條第1項之罪者，處1 年
以上7年以下有期徒刑，得併科5千元以下罰金。
對於業務上所持有之物，犯前條第1項之罪者，處6月以上5年以
下有期徒刑，得併科 3 千元以下罰金。
前二項之未遂犯罰之。
刑法第339條
意圖為自己或第三人不法之所有，以詐術使人將本人或第三人之
物交付者，處5年以下有期徒刑、拘役或科或併科1千元以下罰金
。
以前項方法得財產上不法之利益或使第三人得之者，亦同。
前二項之未遂犯罰之。
